臺灣花蓮地方法院刑事判決　　　　　　　　　　　　九十三年度簡上字第一二九號
　　上　訴　人
　　即　被　告　甲○○
右列上訴即被告人因違反毒品危害防制條例案件，不服本院花蓮簡易庭中華民國九十
三年九月二十四日九十三年度花簡字第四二八號之第一審判決（臺灣花蓮地方法院檢
察署檢察官聲請簡易判決處刑書案號：九十三年度偵字第三七六號），提起上訴，本
院管轄之第二審合議庭判決如左︰
    主  文
上訴駁回。
甲○○緩刑貳年。
    事實及理由
一、本案經本院審理結果，認第一審判決依毒品危害防制條例第十條第二項之施用第
    二級毒品罪，判處被告甲○○連續施用第二級毒品，處有期徒刑三月，並諭知易
    科罰金之折算標準，認事用法及量刑均無不當，應予維持，並引用原審判決書記
    載之事實、證據及理由。
二、上訴人即被告甲○○之上訴意旨略以：被告為未婚單親媽媽，育有一對雙胞胎兒
    女，目前滿三歲，然被告現因脊椎切除手術，讓兩位兒女於寄住家庭，而被告於
    手術後，須長期門診治療及復健，且被告知道錯了，現在因生病無法工作，希望
    法院給予被告自新機會，宣告緩刑等語。
三、經查：被告於民國九十三年十月十一日因椎間盤突出症（第五腰椎與薦椎），由
    中山醫學大學附設醫院廖文瑞醫師施以椎間盤切除，自體椎間融合及固定手術，
    並於同年月二十五日出院，現因背部疼痛，行動不便，無法工作，須繼續門診治
    療（藥物與復健）等情，此有手術同意書及診斷證明書各乙紙在卷可稽，且參酌
    被告到院須坐輪椅之情狀，則被告現因上開疾病，行動不便，且須門診治療與復
    健之事實，堪以認定。又查，被告於八十二年間因違反麻醉藥品管制條例案件，
    經本院以八十三年度易字第一一六０號刑事判決處有期徒刑五月確定，並於八十
    四年七月十五日出監執行完畢；再於八十九年間因施用毒品案件，經本院裁定送
    觀察、勒戒後，認無繼續施用毒品傾向，由臺灣花蓮地方法院檢察署檢察官於八
    十九年十一月十日以八十九年度毒偵字第一一０三號不起訴處分確定等情，此有
    臺灣高等法院被告全國前案紀錄表乙份附卷可稽，是其前受有期徒刑以上刑之宣
    告，執行完畢後，五年以內未曾受有期徒刑以上刑之宣告，而本案被告連續施用
    第二級毒品安非他命，係因一時失慮致罹刑典，且被告現行動不便，須門診治療
    及復健，已如前述，以及被告坦承犯行，頗有悔意，其經此起訴、審判，自當知
    所警惕，而無再犯之虞，本院綜核各情，認所宣告之刑，以暫不執行為適當，爰
    併宣告緩刑二年，以啟自新。
據上論斷，應依刑事訴訟法第四百五十五條之一第一項、第三項、第三百六十八條、
第三百七十三條，刑法第七十四條第二款，判決如主文。
本案經檢察官黃冠運到庭執行職務。
中      華      民      國      九十四      年    一    月    三十一    日
                                臺灣花蓮地方法院刑事第三庭
                                    審判長法官    鄭培麗
                                    法      官    陳雅敏
                                    法      官    饒金鳳
右正本證明與原本無異。
本件不得上訴。
                                    法院書記官
中      華      民      國      九十四      年    一    月    三十一    日
